臺灣苗栗地方法院民事簡易判決
111年度苗簡字第472號
原      告  明台產物保險股份有限公司

法定代理人  長瀬耕一
訴訟代理人  陳振盛  
被      告  陳悟心  
上列當事人間請求侵權行為損害賠償事件，本院於民國111年8月
30日言詞辯論終結，判決如下：
    主      文
被告應給付原告新臺幣133,454元，及自民國111年8月9日起至清
償日止，按週年利率百分之5計算之利息。
訴訟費用新臺幣1,440元由被告負擔。
本判決得假執行。
    事實及理由
壹、程序方面　　
一、按訴狀送達後，原告不得將原訴變更或追加他訴，但擴張或
    減縮應受判決事項之聲明者，不在此限，民事訴訟法第255
    條第1項第3款定有明文，此於簡易訴訟程序亦有適用。原告
    起訴聲明請求「被告應給付原告新臺幣（下同）171,294元
    及自本訴狀繕本送達被告之翌日起至清償日止，按年息百分
    之5計算之利息。訴訟費用由被告負擔。」嗣因零件折舊，
    減縮聲明為「被告應給付原告133,454元及自本訴狀繕本送
    達被告之翌日起至清償日止，按年息百分之5計算之利息。
    訴訟費用由被告負擔。」核原告所為訴之變更係減縮應受判
    決事項之聲明，揆諸上開法律規定，自應准許。
二、本件被告經合法通知，無正當理由未於言詞辯論期日到場，
    核無民事訴訟法第386條所列各款情形，爰依原告之聲請，
    由其一造辯論而為判決。
貳、實體方面
一、原告主張：被告於民國109年9月21日17時8分駕駛1955-RV號
    自用小貨車，行經苗栗縣竹南鎮正義街與國光街口欲左轉至
    正義街時，其車身右側與原告承保、訴外人漢誠機械有限公
    司所有、訴外人林淑婷駕駛之BGS-1608號自用小客車發生碰
    撞，導致上開車輛毀損修理支出工資11,296元、烤漆11,544
    元、折舊後零件110,614元（零件費用140,954元）,合計133
    ,454元，原告已依保險契約如數給付被保險人，依法取得代
    位求償權，原告自得向被告求償經計算零件折舊後費用共計
    為133,454元。為此，依侵權行為及保險代位之法律關係，
    提起本件訴訟，並聲明：被告應給付原告133,454元及自起
    訴狀繕本送達被告之翌日起至清償日止，按週年利率百分之
    5計算之利息。
二、法院之判斷：
  ㈠原告主張之事實，業據其提出汽車保險單、車輛行車執照影
    本、道路交通事故當事人登記聯單、估價單、發票、汽車險
    賠款同意書影本、道路交通事故現場圖影本等件為憑，並據
    本院依職權向苗栗縣警察局竹南分局調閱本件道路交通事故
    調查資料，經核無訛；又被告就原告主張之前揭事實，業於
    相當時期受合法之通知，而於言詞辯論期日不到場，亦未提
    出準備書狀爭執，依民事訴訟法第436條第2項、第280條第3
    項準用第1項之規定，視同自認，是依本院調查證據之結果
    ，堪認原告之主張為真正。
  ㈡按因故意或過失，不法侵害他人之權利者，負損害賠償責任
    ；汽車、機車或其他非依軌道行駛之動力車輛，在使用中加
    損害於他人者，駕駛人應賠償因此所生之損害，民法第184
    條第1項前段、第191條之2本文分別定有明文。又按物被毀
    損時，被害人除得依民法第196條請求賠償外，並不排除民
    法第213條至第215條之適用。依民法第196條請求賠償物被
    毀損所減少之價額，得以修復費用為估定之標準，但以必要
    者為限（例如：修理材料以新品換舊品，應予折舊）。被害
    人如能證明其物因毀損所減少之價額，超過必要之修復費用
    時，就其差額，仍得請求賠償【最高法院77年度第9次民事
    庭會議決議㈠可資參照】。經查，系爭車輛修復費用為171,2
    94元（工資11,296元、烤漆11,544元、140,954元），有上
    開估價單、統一發票及車損照片為據，而依行政院所頒固定
    資產耐用年數表及固定資產折舊率之規定，系爭車輛之耐用
    年數為5年，依定率遞減法每年折舊千分之369，另依營利事
    業所得稅查核準則第95條第6項規定「固定資產提列折舊採
    用定率遞減法者，以1年為計算單位，其使用期間未滿1年者
    ，按實際使用之月數相當於全年之比例計算之，不滿1月者
    ，以1月計」，又系爭車輛於109年3月出廠，有系爭車輛行
    車執照影本在卷可憑，迄系爭事故發生時即109年9月21日止
    ，已使用7月，則零件扣除折舊後之修復費用估定為110,614
    元（計算式：第1年折舊值140,954×0.369×(7/12)=30,340、
    第1年折舊後價值 140,954-30,340=110,614），加計毋庸折
    舊之工資11,296元、烤漆11,544元後，共計為133,454元（1
    1,296元＋11,544元＋110,614元＝133,454元）即為原告得請求
    之修復費用。
　㈢末按遲延之債務，以支付金錢為標的者，債權人得請求依法
    定利率計算之遲延利息。給付無確定期限者，債務人於債權
    人得請求時，經其催告而未為給付，自受催告時起，負遲延
    責任。其經債權人起訴而送達訴狀，或依督促程序送達支付
    命令，或為其他相類之行為者，與催告有同一之效力。應付
    利息之債務，其利率未經約定，亦無法律可據者，週年利率
    為百分之5，民法第233條第1項、第229條第2項及第203條分
    別定有明文。本件原告得請求被告給付之金額，給付並無確
    定期限，而原告起訴請求，起訴狀繕本業於111年7月29日寄
    存送達被告，自111年8月8日生送達效力，有本院送達證書
    在卷足參，已生催告給付之效力；參諸前開規定，原告請求
    被告給付自起訴狀繕本送達翌日即111年8月9日起至清償日
    止，按週年利率5%計算之遲延利息，應屬有據。
三、綜上所述，原告基於保險代位及侵權行為損害賠償之法律關
    係，請求被告給付133,454元，及自起訴狀繕本送達翌日即1
    11年8月9日起至清償日止，按週年利率百分之5計算之利息
    ，為有理由，應予准許。
四、本件係依民事訴訟法第427條第1項適用簡易訴訟程序所為被
    告敗訴之判決，爰依同法第436條第2項、第389條第1項第3
    款規定，依職權宣告假執行。
五、訴訟費用負擔之依據：民事訴訟法第78條。
中　　華　　民　　國　　111 　年　　9 　　月　 2　　日
                  苗栗簡易庭  法  官 張珈禎 
以上為正本係照原本作成。
如不服本判決，應於送達後20日內，向本院提出上訴狀並表明上
訴理由，如於本判決宣示後送達前提起上訴者，應於判決送達後
20日內補提上訴理由書（須附繕本）。
中　　華　　民　　國　　111 　年　　9 　　月　　5　　日
                              書記官 林岢禛